臺灣高等法院臺中分院刑事裁定　
111年度抗字第140號

抗  告  人  
即  受刑人  蔡佳逸



上列抗告人即受刑人因聲請定其應執行刑案件，不服臺灣苗栗地
方法院110年度聲字第935號中華民國110年12月28日裁定（聲請
案號：臺灣苗栗地方檢察署110年度執聲字第538號），提起抗告
，本院裁定如下：
    主  文
抗告駁回。
    理  由
一、本件抗告人即受刑人蔡佳逸（下稱抗告人）抗告意旨略以：
    抗告人所犯如原裁定附表（下稱附表）所犯之各罪均非重罪
    ，所科處之宣告刑亦僅係從低度量刑，且如附表編號1、4、
    6、8、9所科處之刑，均得易科罰金，由上可知抗告人所犯
    之數罪，本質上並未造成巨大損害，況侵害者皆為財產法益
    ，非如侵害生命、身體及社會法益之危害重大，亦可知抗告
    人非屬惡性重大之徒；又定應執行刑應考量比例原則、罪則
    原則、平等原則及不利益變更禁止原則等定刑之內部界限，
    抗告人之學歷僅高中肄業，初入社會因誤交損友而產生如附
    表所示之犯行，抗告人在執行時已深刻反省體悟，並作出許
    多改變，自拾書本研讀及接受宗教指引，抗告人並非不知悔
    改之徒；如附表編號7所示之罪，抗告人已與被害人達成和
    解，且部分案件已歸還犯罪所得，請衡量上述各情，從輕定
    應執行刑，以利抗告人早日回歸社會，孝順父母重新作人等
    語，
二、數罪併罰，有二裁判以上者，依刑法第51條規定，定其應執
    行刑；數罪併罰，分別宣告其罪之刑，依下列各款定其應執
    行者：宣告多數有期徒刑者，於各刑中之最長期以上，各刑
    合併之刑期以下，定其刑期，但不得逾30年，刑法第53條、
    第51條第5款分別定有明文。又法律上屬於自由裁量之事項
    ，有其外部性及內部性界限，並非概無拘束。依據法律之具
    體規定，法院應在其範圍選擇為適當之裁判者，為外部性界
    限；而法院為裁判時，應考量法律之目的，及法律秩序之理
    念所在者，為內部性界限。法院為裁判時，二者均不得有所
    踰越。在數罪併罰，有二裁判以上，定其應執行之刑時，固
    屬於法院自由裁量之事項，然仍應受前揭外部性界限及內部
    性界限之拘束。再者，執行刑之量定，係事實審法院之職權
    ，本有自由裁量之餘地，原裁定所定執行刑，倘未逾法定刑
    範圍，亦無明顯違背正義，即難指摘為不當。
三、經查：
　㈠本件抗告人前因犯竊盜、加重詐欺等罪，分別經臺灣新竹、
    桃園、屏東地方法院及臺灣苗栗地方法院先後判處如附件所
    示之刑，均分別確定在案，有各該判決書及抗告人之臺灣高
    等法院被告前案紀錄表在卷可憑；嗣由犯罪事實最後判決法
    院之臺灣苗栗地方檢察署檢察官聲請定其應執行之刑，原審
    經審核卷證結果，認其聲請為正當，依刑事訴訟法第477條
    第1項，刑法第50條第2項、第53條、第51條第5款規定，定
    其應執行刑為有期徒刑5年，係於抗告人本件各宣告刑中刑
    期最長之有期徒刑1年以上，各刑合併之有期徒刑6年3月以
    下，亦在各確定判決原所定應執行刑合併有期徒刑5年8月以
    下之範圍內，即合於法律規定之內、外部性界限，且已適用
    限制加重原則之量刑原理，並無違反法律之目的及法律秩序
    之理念所在。而原審業已注意上開各罪中適度寬減其應受執
    行之刑期，以免累加宣告刑而對抗告人過於苛酷，基於保障
    抗告人此部分之期待利益，並未量處超過各該單獨宣告刑之
    加總。從形式上觀察，要屬事實審法院職權之合法行使，本
    院經核尚無違誤，且原裁定酌定之刑尚稱妥適，亦難謂有何
    輕重失當之處。另審酌原審就自由裁量之行使，復符合比例
    原則、公平正義原則、法律秩序理念及法律規範目的，尚無
    瑕疵可指，自應尊重原裁定裁量權限之行使，尚不得任意指
    其為違法不當。
　㈡抗告人執前開情詞提起本件抗告，並未就原審所定之應執行
    刑具體指摘不服之理由，僅稱：其所犯之各罪均非重罪，且
    侵害者皆為財產法益，本質上並未造成重大損害，非屬惡性
    重大之徒，及說明其之學歷、經歷、生活狀況，部分案件已
    與被害人達成和解，知所悔改等語。然抗告人上述等情乃屬
    事實審法院量刑審酌之事項，尚非判決確定後定應執行刑法
    院所得調查審酌之事項。而應執行刑之酌定，尤無必須按一
    定比例、折數衡定之理，作為原裁定酌定之刑是否適法之判
    斷基準。是抗告人執此等與定應執行刑無關之事項，作為指
    摘原裁定不當之抗告理由，殊屬誤會，自無理由，應予駁回
    。
四、據上論斷，依刑事訴訟法第412條，裁定如主文。 
中　　華　　民　　國　　111 　年　　2 　　月　　22　　日
             刑事第三庭   審判長法　官　楊  真  明
                                法　官　邱  顯  祥
                                法　官　楊  欣  怡
以上正本證明與原本無異。
如不服本裁定，應於收受送達後五日內向本院提出抗告書狀(須
附繕本)。因疫情而遲誤不變期間，得向法院聲請回復原狀。                       
                                書記官  胡  美  娟
中　　華　　民　　國　　111 　年　　2 　　月　　22　　日